臺灣臺東地方法院刑事裁定
111年度聲字第182號
聲  請  人  臺灣臺東地方檢察署檢察官
受  刑  人  吳正德



上列聲請人因受刑人數罪併罰有二裁判以上，聲請定其應執行之
刑（111年度執聲字第123號），本院裁定如下：
    主  文
吳正德犯如附表所示各罪所處之刑，應執行有期徒刑壹年陸月。
    理  由
一、聲請意旨略以：受刑人吳正德因犯竊盜等案件，均經法院判
    決確定如附表，符合數罪併罰之要件，應依刑法第53條及第
    51條第5款之規定，聲請定其應執行之刑，爰依刑事訴訟法
    第477條第1項規定聲請裁定。
二、按裁判確定前犯數罪者，併合處罰之。但有下列情形之一者
    ，不在此限：一、得易科罰金之罪與不得易科罰金之罪。二
    、得易科罰金之罪與不得易服社會勞動之罪。三、得易服社
    會勞動之罪與不得易科罰金之罪。四、得易服社會勞動之罪
    與不得易服社會勞動之罪。前項但書情形，受刑人請求檢察
    官聲請定應執行刑者，依第51條規定定之。又數罪併罰有二
    裁判以上宣告多數有期徒刑者，於各刑中之最長期以上，各
    刑合併之刑期以下，定其刑期，但不得逾30年，刑法第50條
    、第51條第5款、第53條分別定有明文。次按刑法第48條應
    更定其刑者，或依刑法第53條及第54條應依刑法第51條第5
    款至第7款之規定，定其應執行之刑者，由該案犯罪事實最
    後判決之法院之檢察官，聲請該法院裁定之，刑事訴訟法第
    477條第1項亦有明定。復按刑事訴訟法第370條第2項、第3
    項，已針對第二審上訴案件之定應執行刑，明定有不利益變
    更禁止原則之適用；而分屬不同案件之數罪併罰有應更定執
    行刑之情形，倘數罪之刑，曾經定應執行刑，再與其他裁判
    宣告之刑定應執行刑時，在法理上亦同受此原則之拘束。亦
    即，另定之執行刑，其裁量所定之刑期，不得較重於前定之
    執行刑加計後裁判宣告之刑或所定執行刑之總和（最高法院
    110年度台抗字第2051號裁定意旨參照）。再按數罪併罰中
    之一罪，依刑法規定得易科罰金，若因與不得易科罰金之他
    罪，併合處罰結果而不得易科罰金時，原可易科部分所處之
    刑，自亦無庸為易科折算標準之記載（司法院院字第2702號
    解釋、司法院大法官釋字第144號解釋及第679號解釋理由書
    意旨參照）。
三、經查，本件受刑人所犯如附表所示之各罪，經法院以同一判
    決判處如附表所示之刑，並均確定在案，而各罪俱係於如附
    表編號1、2所示判決確定日期（民國111年2月8日）前所為
    ，此有如附表所示各罪之判決書、臺灣高等法院被告前案紀
    錄表各1份在卷可憑，而本院屬犯罪事實最後判決之法院，
    是檢察官向本院聲請定其應執行之刑，核屬正當。
四、受刑人所犯如附表所示之各罪，雖符合刑法第50條第1項前
    段裁判確定前犯數罪之情形，惟其中如附表編號1所示之各
    罪，係不得易科罰金之刑，如附表編號2所示之各罪，均係
    得易科罰金之刑，此為刑法第50條第1項但書例外不得併合
    處罰之情形，依同條第2項規定，應由受刑人請求檢察官聲
    請定應執行刑。而本件係受刑人請求檢察官向法院聲請定應
    執行刑，此有受刑人請求臺灣臺東地方檢察署檢察官向法院
    聲請定應執行刑須知暨聲請書1份存卷可參。揆諸上開規定
    ，前揭得易科罰金之各罪與不得易科罰金之各罪，自得併合
    處罰。惟被告所犯如附表編號1不得易科罰金之各罪，與如
    附表編號2得易科罰金之各罪，合併處罰之結果，均已不得
    易科罰金。揆諸前揭說明，自無再諭知易科罰金折算標準之
    必要。
五、又本院為保障受刑人之程序利益，依最高法院110年度台抗
    大字第489號裁定意旨，於裁定前，徵詢受刑人對本件定應
    執行刑案件之意見，受刑人具狀表示稱：無意見等語，此有
    受刑人回覆之定執行刑陳述意見狀1份附卷可憑(本院卷第37
    頁)。爰審酌受刑人所犯如附表編號1、2所示之罪均為竊盜
    罪，罪質相同，兼衡其手段態樣、行為之不法與罪責程度、
    對其施以矯正之必要性、復歸社會之可能性等節，為整體非
    難之評價，並參酌受刑人前揭表示之意見及歷次犯罪情節、
    所生危害等一切情狀，定其應執行刑如主文所示。
六、依刑事訴訟法第477條第1項，刑法第50條、第53條、第51條
    第5款，裁定如主文。
中　　華　　民　　國　　111 　年　　5 　　月　　13　　日
                  刑事第二庭  法  官  李承桓
以上正本證明與原本無異。
如不服本裁定，應於裁定送達後5日內向本院提出抗告狀（須附
繕本）。「切勿逕送上級法院」
                              書記官  許惠棋
中　　華　　民　　國　　111 　年　　5 　　月　　16　　日

附表：【受刑人吳正德定應執行刑案件一覽表】
編　　　　　號  1           2 罪　　　　　名  竊盜等 竊盜等 宣　　告　　刑  ①侵入住宅竊盜罪，處有期徒刑8月。 ②毀壞門扇侵入住宅竊盜罪，處有期徒刑11月。 (①、②前經定應執行刑為有期徒刑1年2月) ①竊盜罪，處有期徒刑   6月。 ②竊盜罪，處有期徒刑   4月。 (①、②前經定應執行刑為有期徒刑8月)　 犯　罪　日　期  ①110年9月14日13時9分許 ②110年10月6日14時58   分許 ①110年8月11日11時前 　某時 ②110年9月2日7時30分許 偵查(自訴)機關 年　度　案　號  臺東地檢110年度偵字第3221號 臺東地檢110年度偵字第3221號 最　後 事實審 法院 臺灣臺東地方法院 臺灣臺東地方法院  案號 110年度易字第239號 110年度易字第239號  判決日期 111年1月12日 111年1月12日 確　定 判　決 法院 臺灣臺東地方法院 臺灣臺東地方法院  案號 110年度易字第239號 110年度易字第239號  確定日期 111年2月8日 111年2月8日  備            註   臺東地檢111年度執字第386號（未執行） 臺東地檢111年度執字第387號（未執行）